臺灣士林地方法院交通事件裁定　　　　　94年度交聲字第35號
原處分機關　臺北市交通事件裁決所
受處分人　　甲○○
上列異議即受處分人因違反道路交通管理處罰條例案件，對於臺
北市交通事件裁決所於中華民國93年10月8 日所為之處分（原處
分案號：北市裁三字第裁22─ABZ310011 號)聲 明異議，經台灣
台北地方法院裁定諭知管轄錯誤移送本院（台灣台北地方法院93
年度交聲字第1120號），本院裁定如下：
    主  文
原處分撤銷。
甲○○不罰。
    理  由
一、按法院受理交通事件，準用刑事訴訟法之規定，道路交通管
    理處罰條例第89條前段定有明文，是最高法院76年臺上字第
    4986號判例所指認定犯罪事實所憑之證據，雖不以直接證據
    為限，間接證據亦包括在內；然而無論直接或間接證據，其
    為訴訟上之證明，須於通常一般之人均不致有所懷疑，而得
    確信其為真實之程度者，始得據為有罪之認定，倘其證明尚
    未達到此一程度，而有合理之懷疑存在以致事實審法院無從
    取得有罪之確信時，即應由法院為諭知被告無罪之判決，亦
    即刑事訴訟法上法院認定事實之最重要原則「認定被告有罪
    ，就該有罪事實不能有任何之合理懷疑存在」，於法院審理
    行為人違反道路交通管理處罰條例案件時，自當有其適用。
    易言之，法院於審理行為人違反道路交通管理處罰條例案件
    ，當踐行完畢調查證據之程序後，為事實之認定時，如就原
    處分機關所認定之行為人違規之事實仍有合理之訴訟上懷疑
    ，而無法百分之百確信行為人確有該當於道路交通管理處罰
    條例各該處罰條文之構成要件事實時，即應依訴訟上之待證
    事實「倘有懷疑，則從被告之利益作解釋」之證據法則，作
    對受處分人有利之認定。
二、原處分意旨略以：異議人即受處分人甲○○騎駛車號HSS-13
    2 號重型機車於民國93年5 月29日0 時30分在台北市○○○
    路○ 段前，經警攔停舉發「酒後駕車（酒精測試0.47毫克）
    」之違規，依道路交通管理處罰條例第35條第1 款規定，處
    罰鍰新台幣35,700元整，並吊扣駕照12個月。
三、訊據異議人甲○○堅詞否認有於上揭時地酒後駕車之交通違
    規行為，辯稱未曾於舉發單上簽名捺印，是有人冒用伊名字
    簽名，請求鈞院比對指紋、簽名等語。
四、經查，本院依職權傳訊證人即舉發之台北市政府警察局大同
    分局民生西路派出所員警林坤良到庭結證略以：伊因時間太
    久，已無法確認在庭之異議人即受處分人甲○○是否為上揭
    舉發時、地伊所舉發之酒後駕車違規行為人，庭呈之酒測單
    上面的簽名及指印為實際被舉發之違規行為人簽名及指印等
    語在卷（本院94年1 月28日訊問筆錄參照）。經本院採集異
    議人即受處分人之雙手拇指指紋，並以指紋卡片採取10指之
    指紋，連同證人林坤良攜同到庭之舉發單存根及酒測單上（
    上有違規行為人之指印）送請法務部調查局以特徵比對法鑑
    驗結果，送鑑之酒精濃度測定表其上之指紋與異議人即受處
    分人甲○○之左右大拇指指紋、其餘各指之指紋均不相符，
    此分別有法務部調查局94年3 月15日調科壹字第0940009530
    0 號、94年5 月18日調科貳字第09400208370 號鑑定通知書
    2 紙在卷可稽，可知93年5 月29日0 時30分在台北市○○○
    路○ 段前，騎駛車牌號碼HSS-132 號重型機車，為台北市政
    府警察局大同分局民生西路派出所員警林坤良攔停舉發「酒
    後駕車（酒精測試0.47毫克）」之違規者應另有其人，異議
    人即受處分人甲○○所稱其並非遭警方攔停並舉發酒後駕駛
    汽車之行為人等語，應屬可信。原處分機關未予詳查，認定
    異議人有前述駕駛汽車違規之情事，遽予裁罰，即難認為允
    當。本件異議人之異議為有理由，自應由本院將原處分撤銷
    ，並另為不罰之諭知，以資適法。
五、據上論斷，應依道路交通案件處理辦法第20條前段，裁定如
    主文。
中　　華　　民　　國　　94　　年　　5 　　月　　23　  日
                    交通法庭法  官  許辰舟
以上正本證明與原本無異。
如不服本裁定應於送達後5 日內向本院提出抗告狀。
                            書記官  洪忠改
中　　華　　民　　國　　94　　年　　5 　　月　　31　　日
